# 关于拟上市公司股份支付的两个问题

提问人：就是没名字 时间：2023-07-04 10:53:
[size=14.6667px]背景：背景：公司拟IPO，于今年 5 月进行股权激励，分别授予管理人员、研发人员、生产人员、质量人员若干股份，均需按服务期分摊费用。
[size=14.6667px]问题问题 1 ：：公司部分人员存在兼职行为，如某管理人员也是核心研发人员，某生产员工因技术熟练，也参与研发样品制作，公司有较完备的工时表，并拟将股份支付费用分摊至管理、研发、生产成本等费用，请问上述存在多种职能员工的股份支付费用应如何合理分摊，按摊销期每月工时分摊亦或是根据历史数据工时分摊？或者有其他可行的方法不？
[size=14.6667px]问题问题 2 ：：公司成本核算采用逐步结转法，若将生产人员对应股份支付费用计入生产成本，如何区分、追踪该部分成本？生产人员股份支付费用计入生产成本在计算存货及毛利时如何与可比期间比较，感觉很难拆分。
[size=14.6667px]在此求助陈版以及各位大佬！谢谢啦！！！

回答人：chenyiwei
1 、按等待期内每月工时分摊。与该等人员的职工薪酬费用在各类成本费用中分摊的基础一致。
2 、既然明确是采用逐步结转法，那么对于分摊到生产人员的部分，应明确其工时所对应的步骤。分摊的基础与该等激励对象人员的相关费用在不同工序之间分摊的基础保持一致。

提问人：就是没名字 时间：2023-07-08 10:05:
谢谢版主！可以追问一下不？
如果有一部分为一次性解限，是否也按解限当月工时分摊，或者有其他分摊标准吗？
再次谢谢版主！

回答人：chenyiwei
股份支付费用在不同成本费用项目之间分摊的原则与职工薪酬费用相同，而与该股份支付有无等待期无关。

提问人：就是没名字 时间：2023-08-02 19:37:
版主，能再追问一下不？
就是，公司股权激励计划有解限期，第一个解限期的解限日要早于授予日即签订股份赠予协议之日，也就是授予即解禁了，第二至第四个解限日分别与上市时间有关。
问题：根据《首发业务若干问题解答》的相关规定：“确认股份支付费用时，对增资或受让的股份立即授予或转让完成且没有明确约定服务期等限制条件的，原则上应当一次性计入发生当期，并作为偶发事项计入非经常性损益，“此处第一个解限日，授予即解禁时，是作为约定了服务期，但作为服务期中的一个时点，计入经常性损益，还是作为股份立即授予并作为偶发事项计入非经常性损益呢？
谢谢您！！！

回答人：chenyiwei
我理解是后者，即作为股份立即授予并作为偶发事项计入非经常性损益。